Minutes et répertoires du notaire Antoine RIOLLET, 17 juin 1801 - 9 avril 1807 (étude III)
Archives nationales
- Répertoire(s) de Antoine RIOLLET, 17 juin 1801 - 15 novembre 1815; MC/RE/III/17
  - Répertoire. an IX, prairial - 1815, 15 novembre, 28 prairial an IX (17 juin 1801) - 15 novembre 1815; MC/RE/III/17
    - Inventaire: Tuloup, Marie Anne. Bressolle, Nicolas Jean (épouse)., 13 ventôse an X (4 mars 1802)
      17 ventôse an X [8 mars 1802], mariage de Nicolas Jean Bressolle et Marie Anne Bernard - 4 germinal an X [25 mars 1802], dépôt de pièces et notoriété, Charlier, Bouchelard, Poiree veuve Marie, Bressolle
      inventaire; contrat de mariage; dépôt de pièces; Tuloup, Marie Anne; Bressolle, Nicolas Jean; Bernard, Marie Anne; Charlier, M.; Bouchelard, M.; Poirée, Melle; Marie, M.
    - Inventaire: Suhard, Andrée., 16 ventôse an X (7 mars 1802)
      inventaire; Suhard, Andrée
    - Inventaire: Foureur, Jacques., 18 ventôse an X (9 mars 1802)
      inventaire; Foureur, Jacques
    - Cession de droits par les héritiers: Malaquin, Marie. Lefebvre, Jérôme (épouse)., 24 ventôse an X (15 mars 1802)
      transport de droits; Malaquin, Marie; Lefebvre, Jérôme
    - Inventaire: Duplessie, Jean Basile., 28 ventôse an X (19 mars 1802)
      inventaire; Duplessie, Jean Basile
    - Inventaire: Gérard, Marie Angélique. Parisot, Etienne (veuve)., 2 germinal an X (23 mars 1802)
      inventaire; Gérard, Marie Angélique; Parisot, Etienne
    - Inventaire: Richer, Marie-Louise. Lebrun, Jean-Louis (veuve)., 5 germinal an X (26 mars 1802)
      17 germinal an X [7 avril 1802], renonciation à communauté
      inventaire; renonciation; Richer, Marie-Louise; Lebrun, Jean-Louis
    - Inventaire: Piquet, Jean François., 6 germinal an X (27 mars 1802)
      inventaire; Piquet, Jean François
    - Inventaire: Baltazar, Geneviève Madeleine. Quenescourt, Charles (épouse)., 9 germinal an X (30 mars 1802)
      inventaire; Baltazar, Geneviève Madeleine; Quenescourt, Charles
    - Arrêté de compte de vente de meubles de la succession: Caron de Beaumarchais, Pierre Augustin., 21 germinal an X (11 avril 1802)
      compte; Caron de Beaumarchais, Pierre Augustin
    - Notoriété après décès: Gardet-Jaillet, Jean-Baptiste; Gardet-Jaillet, Alexandre., 23 germinal an X (13 avril 1802)
      27 germinal an X [17 avril 1802], transaction, succession.
      notoriété; accord; Gardet-Jaillet, Jean-Baptiste; Gardet-Jaillet, Alexandre
    - Vente par Michel Benjamin, marchand bijoutier, et Blimela Halphen, son épouse, rue de Braque, n° 16, division de l'Homme-Armé, à Antoine Geneviève Amédée de Fraguier, rue Chapon, n° 188, de deux maisons, l'une rue Chapon, n° 24, division des Gravilliers, et l'autre rue et division des Gravilliers, n° 53 à 55, moyennant 43 000 francs., 25 germinal an X (15 avril 1802)
      Le même jour, déclaration de command par ledit Fraguier à Jacques Charles Hiacynthe Fichet.
      acte de vente; Braque (rue de); Chapon (rue); Gravilliers (rue des); Benjamin, Michel; Fichet, Jacques Charles Hyacinthe; Fraguier, Antoine Geneviève Amédée de; Halphen, Blimela; orfèvre
    - Notoriété, hérédité: Clair, Antoine., 27 germinal an X (17 avril 1802)
      notoriété; Clair, Antoine
    - Renonciation à succession: Jardinier, Nicolas., 29 germinal an X (19 avril 1802)
      renonciation; Jardinier, Nicolas
    - Notoriété: Meneust, Hippolyte Victor Louis., 30 germinal an X (20 avril 1802)
      1er floréal an X [21 avril 1802], mainlevée par les héritiers du dit Meneust à Edmond Louis Pierre Jacot.
      notoriété; mainlevée; Meneust, Hippolyte Victor Louis; Jacot, Edmond Louis Pierre
    - Liquidation de communauté: Cordat, Jean Pierre. Marguerite Nicole Jacquier, sa veuve, Jean Bayen et Marie-Madeleine Denise Corda son épouse, 1er floréal an X (21 avril 1802)
      liquidation; Cordat, Jean Pierre; Jacquier, Marguerite Nicole; Bayen, Jean; Corda, Marie-Madeleine Denise
    - Vente par Marie Thérèse Duval veuve de Jacques Ambroise Lasseray, rue des Lavandières, division des Marchés, et Marie Thérèse Lasseray, épouse séparée de Jean Hyacinthe Goullet d'Olizy, même adresse, à Charles François Duval et Marie Amélie Chaussée, son épouse, rue Saint-Denis, n° 46, d'une maison, rue Denis près la rue Courtalon ayant pour enseigne Le Chien, moyennant 40 000 francs, 14 floréal an X (4 mai 1802)
      Précisions sur les lieux: Paris--Saint-Denis (rue, enseigne du Chien)
      acte de vente; Chien (enseigne du); Courtalon (rue); Lavandières (rue des); Saint-Denis (rue); Chaussée, Marie Amélie; Duval, Charles François; Duval, Marie Thérèse; Goullet d'Olizy, Jean Hyacinthe; Lasseray, Jacques Ambroise; Lasseray, Marie Thérèse
    - Quittance par les héritiers: Migeon, Pierre. à Damas Tocu., 22 floréal an X (12 mai 1802)
      20 prairial an X [9 juin 1802], procès-verbal de comparution, le fondé de pouvoir de René Pierre Migeon, Etienne Pierre Migeon, Pierre Constantin Lebas et Marie Pierrette Amélie Migeon son épouse, Just Etienne Barault et Marie Thérèse Migeon son épouse, Rose Suzanne Migeon épouse d'Adrien Lecellier et Gabriel Nicolas Croizette Desnoyers.
      quittance; procès-verbal; Migeon, Pierre; Tocu, Damas; Migeon, René Pierre; Migeon, Etienne Pierre; Migeon, Marie Pierrette Amélie; Migeon, Marie Thérèse; Migeon, Rose Suzanne; Lebas, Pierre Constantin; Barault, Just Etienne; Lecellier, Adrien; Croizette Desnoyers, Gabriel Nicolas
    - Inventaire: Jérôme, Jean Etienne., 4 prairial an X (24 mai 1802)
      inventaire; Jérôme, Jean Etienne
    - Inventaire après décès: Holfeltz, Jeanne., 6 prairial an X (26 mai 1802)
      inventaire après décès; Holfeltz, Jeanne
    - Inventaire après décès: Magnier, Laurence. Moreau, Edme (épouse)., 9 prairial an X (29 mai 1802)
      inventaire après décès; Magnier, Laurence; Moreau, Edme
    - Dépôt de pièces et notoriété, héritiers: Costa. et Massoni, Oriot Saint-Marc., 9 prairial an X (29 mai 1802)
      dépôt de pièces; Costa, M.; Massoni, M.; Oriot de Saint-Marc, M.
    - Procuration par les héritiers de M. Beautier au Cn Dumetz, 11 prairial an X (31 mai 1802)
      Acte passé par-devant un notaire substituant:
      récépissé Me Dumez
      procuration; Beautier, M.; Dumetz, M.
    - Inventaire après décès: Couttet, Michel., 15 prairial an X (4 juin 1802)
      inventaire après décès; Couttet, Michel
    - Inventaire: Ret, Geneviève., 20 prairial an X (9 juin 1802)
      6 messidor an X [25 juin 1802], dépôt de pièces, Geneviève Ret, J. B. N. Bouvard, héritiers Guerne, veuve Goyon, Rigodit.
      inventaire; dépôt de pièces; Ret, Geneviève; Bouvard, J. B. N.; Guerne, Melle; Goyon, M.; Rigodit, M.
    - Notoriété, héritiers: Gauchot, André., 16 messidor an X (5 juillet 1802)
      notoriété; Gauchot, André
    - Inventaire: Turgan, Marie Angélique., 17 messidor an X (6 juillet 1802)
      inventaire; Turgan, Marie Angélique
    - Inventaire: Barbot, Guillaume. Brissart (sic)., 9 thermidor an X (28 juillet 1802)
      inventaire; Abondant (Eure-et-Loir); Barbot, Guillaume
    - Inventaire: Lagrelet, Jean Marie., 15 thermidor an X (3 août 1802)
      inventaire; Lagrelet, Jean Marie
    - Inventaire: Hutin, Antoinette Thérèse. Richebourg, François Alexandre (veuve de)., 15 thermidor an X (3 août 1802)
      23 floréal an XI [13 mai 1803], partage des héritiers de Antoinette Clémentine Richebourg.
      inventaire; partage; Hutin, Antoinette Thérèse; Richebourg, François Alexandre; Richebourg, Antoinette Clémentine
    - Inventaire: Lionet, Charles., 17 thermidor an X (5 août 1802)
      inventaire; Lionet, Charles
    - Inventaire: Marteau, Louis François., 18 thermidor an X (6 août 1802)
      inventaire; Marteau, Louis François
    - Inventaire: Brunet, Marie Anne. Mathieu (épouse de)., 10 fructidor an X (28 août 1802)
      inventaire; Brunet, Marie Anne; Mathieu, M.
    - Inventaire: Humbert, Claude Françoise. Guyot, Etienne (épouse de)., 21 fructidor an X (8 septembre 1802)
      inventaire; Humbert, Claude Françoise; Guyot, Etienne
    - Inventaire: Lecrique, Marie Françoise. Chevallier, Jacques Jean Marie (épouse de)., 6 vendémiaire an XI (28 septembre 1802)
      inventaire; Lecrique, Marie Françoise; Chevallier, Jacques Jean Marie
    - Inventaire: Lemaire, Louise-Adélaïde. Meneust, Pierre-Jean-Marie (veuve de)., 12 vendémiaire an XI (4 octobre 1802)
      inventaire; Lemaire, Louise-Adélaïde; Meneust, Pierre-Jean-Marie
    - Inventaire: Brocheton, Marie-Jeanne-Clotilde., 23 vendémiaire an XI (15 octobre 1802)
      inventaire; Brocheton, Marie-Jeanne-Clotilde
    - Inventaire: Jacques, Marie-Joséphine. Destavigny, Jean-Nicolas (épouse de)., 24 vendémiaire an XI (16 octobre 1802)
      inventaire; Jacques, Marie-Joséphine; Destavigny, Jean-Nicolas
    - Inventaire: Aubert, Marie. Lely, Michel-Henri (épouse de)., 1er brumaire an XI (23 octobre 1802)
      6 pluviôse an XI [26 janvier 1803], compte de vente et partage, Bernard Michel Turgan, et les héritiers de Marie Aubert, épouse Lely.
      inventaire; compte; Aubert, Marie; Lely, Michel-Henri; Turgan, Bernard Michel; Aubert, Marie; Lely, M.
    - Inventaire: Hüe, Françoise. Dumenil, François (épouse divorcée de)., 13 brumaire an XI (4 novembre 1802)
      inventaire; Hüe, Françoise; Dumenil, François
    - Inventaire: Jaugey, André., 21 brumaire an XI (12 novembre 1802)
      inventaire; Jaugey, André
    - Inventaire: Morel, Louise-Barbe. Roz, Claude (veuve de)., 24 brumaire an XI (15 novembre 1802)
      inventaire; Morel, Louise-Barbe; Roz, Claude
    - Inventaire: Grossard, François., 1er frimaire an XI (22 novembre 1802)
      inventaire; Grossard, François
    - Inventaire: Bardel, Marie-Jeanne. Macqueron (veuve de)., 30 frimaire an XI (21 décembre 1802)
      inventaire; Bardel, Marie-Jeanne; Macqueron, M.
    - Inventaire: Besson, Elisabeth. Basset dit Desnoyers, Léonor (veuve de)., 9 nivôse an XI (30 décembre 1802)
      inventaire; Besson, Elisabeth; Basset, Léonor; Desnoyers, Léonor
    - Inventaire: Salle, Jacques-Auguste. Suite., 21 nivôse an XI (11 janvier 1803) - 8 avril 1808
      inventaire; Salle, Jacques-Auguste
    - Inventaire: Gillet, Nicolas-François., 14 pluviose an XI (3 février 1803)
      inventaire; Gillet, Nicolas-François
    - Inventaire: Brot, Nicolas., 19 pluviose an XI (8 février 1803)
      inventaire; Brot, Nicolas
    - Inventaire: Charlier dit Delisle, Benoît., 2 ventôse an XI (21 février 1803)
      inventaire; Charlier, Benoît; Delisle, Benoît
    - Inventaire: Pinson, Anne-Marie-Josèphe. Ray, Pierre (épouse de)., 27 ventôse an XI (18 mars 1803)
      inventaire; Pinson, Anne-Marie-Josèphe; Ray, Pierre
    - Inventaire: Pavy, Jean-Baptiste., 3 germinal an XI (24 mars 1803)
      inventaire; Pavy, Jean-Baptiste
    - Inventaire: Gallot, Marie-Madeleine-Catherine., 10 germinal an XI (31 mars 1803)
      inventaire; Gallot, Marie-Madeleine Catherine
    - Inventaire: Marechal, Nicolas., 19 germinal an XI (9 avril 1803)
      inventaire; Maréchal, Nicolas
    - Inventaire: Payen, Marie-Catherine. Dechilly, Jean-Louis (épouse de); Broutroye, Antoine (veuve de)., 3 prairial an XI (23 mai 1803)
      inventaire; Payen, Marie Catherine; Dechilly, Jean Louis; Broutroye, Antoine
    - Inventaire: Dubus, Anne-Marie. Fortenfant, Pierre-Martin (épouse de)., 4 prairial an XI (24 mai 1803)
      9 nivôse an XII [31 décembre 1803], société entre Pierre Martin Fortenfant, et Marie Cochon des Buttel.
      inventaire; acte de société; Dubus, Anne Marie; Fortenfant, Pierre Martin; Cochon des Buttel, Marie
    - Inventaire: Graux, Marie-Anne. Marre, Jean-François-Florent (épouse de)., 20 prairial an XI (9 juin 1803)
      inventaire; Graux, Marie Anne; Marre, Jean François Florent
    - Inventaire: Framboisier du Parquet, Pierre., 17 messidor an XI (6 juillet 1803)
      inventaire; Framboisier du Parquet, Pierre
    - Inventaire: Lartilleux, Nicolas., 3 thermidor an XI (22 juillet 1803)
      inventaire; Lartilleux, Nicolas
    - Inventaire: Rossignol, Anne-Charlotte., 16 fructidor an XI (3 septembre 1803)
      inventaire; Rossignol, Anne Charlotte
    - Inventaire: Demarne, Marguerite. Aubert, Charles-Nicolas (épouse de)., 4 jour complémentaire an XI (21 septembre 1803)
      inventaire; Demarne, Marguerite; Aubert, Charles Nicolas
    - Inventaire: Fossart de Rozeville, Etienne., 3 vendémiaire an XII (26 septembre 1803)
      inventaire; Fossart de Rozeville, Etienne
    - Inventaire: Hubert-Cheval de Saint-Hubert, Bonaventure-Hippolyte., 22 vendémiaire an XII (15 octobre 1803)
      inventaire; Hubert-Cheval de Saint-Hubert, Bonaventure Hippolyte
    - Inventaire: Leroy, Etienne., 29 vendémiaire an XII (22 octobre 1803)
      inventaire; Leroy, Etienne
    - Inventaire: Verrier, Louis-Pierre., 1er brumaire an XII (24 octobre 1803)
      inventaire; Verrier, Louis Pierre
    - Inventaire: Larsonneur, Marie-Jeanne-Michelle., 15 brumaire an XII (7 novembre 1803)
      inventaire; Larsonneur, Marie Jeanne Michelle
    - Inventaire: Machault, Jean-Louis., 4 frimaire an XII (26 novembre 1803)
      inventaire; Machault, Jean Louis
    - Inventaire: Delamarre, Jean-Baptiste-François., 24 frimaire an XII (16 décembre 1803)
      inventaire; Delamarre, Jean-Baptiste François
    - Inventaire: Thevenin, Madeleine-Laurence. Pelisson, Claude (veuve en 2e noces de). Chier, Pierre (veuve en premières noces de)., 29 frimaire an XII (21 décembre 1803)
      inventaire; Thévenin, Madeleine Laurence; Pelisson, Claude; Chier, Pierre
    - Inventaire: Duvinage, Marie-Marguerite-Rose., 14 nivôse an XII (5 janvier 1804)
      27 floréal an XII [17 mai 1804], vente de fonds, Pierre Louis Duvinage, et Marguerite Durey, à Louis Auguste Voitrin. 11 novembre 1828, vente d'étal de boucher par Louis François Bertrand Labbé, marchand boucher, rue Saint Marc, n° 7, à Louis Auguste Voitrin, fils, étalier boucher, rue du Monceau Saint Gervais, n° 9, RE/III/19.
      inventaire; acte de vente; Saint-Marc (rue); Duvinage, Marie Marguerite Rose; Duvinage, Pierre Louis; Durey, Marguerite; Voitrin, Louis Auguste; Labbé, Louis François Bertrand; boucher
    - Inventaire: Bachelier, Pierre-Jean., 29 nivôse an XII (20 janvier 1804)
      inventaire; Bachelier, Pierre Jean
    - Inventaire: Gere, Mathieu-Fraimbault-Jean-Charles., 3 pluviose an XII (24 janvier 1804)
      inventaire; Gere, Mathieu Fraimbault Jean Charles
    - Inventaire: Crette, Nicolas., 16 pluviose an XII (6 février 1804)
      inventaire; Crette, Nicolas
    - Inventaire: Pechoud, Pierre-François., 1er ventôse an XII (21 février 1804)
      inventaire; Pechoud, Pierre François
    - Inventaire: Delanoue, Jean-Baptiste-Etienne., 7 ventôse an XII (27 février 1804)
      inventaire; Delanoue, Jean-Baptiste Etienne
    - Inventaire: Verel, Marie-Angélique., 28 ventôse an XII (19 mars 1804)
      30 germinal an XII [20 avril 1804], dépôt de pièces, Jacques Filliol, Marie Angélique Verel, Angélique Félicité Eustache.
      inventaire; dépôt de pièces; Verel, Marie Angélique; Filliol, Jacques; Eustache, Angélique Félicité
    - Inventaire: Filliol, Jacques., 27 germinal an XII (17 avril 1804)
    - Inventaire: Jobby, Julie-Françoise. Brongniart, Pierre-François (épouse de)., 3 prairial an XII (23 mai 1804)
      17 nivôse an XIII [7 janvier 1805], enchères.
      inventaire; acte de vente; Jobby, Julie Françoise; Brongniart, Pierre François
    - Inventaire: Rignault, Marie. Simonin, Jean-François (épouse de)., 9 prairial an XII (29 mai 1804)
      inventaire; Rignault, Marie; Simonin, Jean François
    - Inventaire: Salvan, Jeanne-Marguerite. Cellier, Louis (épouse de)., 23 prairial an XII (12 juin 1804)
      inventaire; Salvan, Jeanne Marguerite; Cellier, Louis
    - Inventaire: Regnard, Anne-Madeleine. Castillon, Pierre (veuve de)., 29 prairial an XII (18 juin 1804)
      inventaire; Regnard, Anne Madeleine; Castillon, Pierre
    - Inventaire: Cairety, Adélaïde-Antoinette. Toulouse, Blaise (épouse de)., 21 messidor an XII (10 juillet 1804)
      inventaire; Cairety, Adélaïde Antoinette; Toulouse, Blaise
    - Inventaire: Caignard, Marie-Françoise. Perdriel, Joseph-Claude (épouse de)., 25 messidor an XII (14 juillet 1804)
      inventaire; Caignard, Marie Françoise; Perdriel, Joseph Claude
    - Inventaire: Leblanc, Jean-Nicolas., 3 fructidor an XII (21 août 1804)
      inventaire; Leblanc, Jean Nicolas
    - Inventaire: Francfort, Jean-Pierre-André., 11 fructidor an XII (29 août 1804)
      inventaire; Francfort, Jean Pierre André
    - Inventaire: Pinas dit Spenser, Jonathan., 26 fructidor an XII (13 septembre 1804)
      inventaire; Pinas, Jonathan; Spenser, Jonathan
    - Inventaire: Allie, Jean-Philippe., 30 fructidor an XII (17 septembre 1804)
      30 pluviôse an XIII [19 février 1805], notoriété et dépôt de pièces, Colain veuve Canton, Birault, Vergne, Parent jeune, Boymier, Allie, Bouillerot.
      inventaire; notoriété; Allie, Jean Philippe; Colain, Melle; Canton, M.; Birault, M.; Vergne, M.; Parent, M.; Boymier, M.; Bouillerot, M.
    - Inventaire: Duret, Philippe-Justin., 10 vendémiaire an XIII (2 octobre 1804)
      inventaire; Duret, Philippe Justin
    - Inventaire: Diot, Madeleine-Louise-Jeanne. Houbron, Jean-Louis-Didier (veuve de)., 12 vendémiaire an XIII (4 octobre 1804)
      inventaire; Diot, Madeleine Louise Jeanne; Houbron, Jean Louis Didier
    - Inventaire: Hardouin, Marie-Louise. Richard, Etienne (épouse de)., 14 brumaire an XIII (5 novembre 1804)
      inventaire; Hardouin, Marie Louise; Richard, Etienne
    - Inventaire: Carel, Jean-Baptiste., 26 brumaire an XIII (17 novembre 1804)
      inventaire; Carel, Jean-Baptiste
    - Inventaire: Barrachin-Marion, Joseph., 2 frimaire an XIII (23 novembre 1804)
      19 pluviôse an XIII [8 février 1805], compte de vente, liquidation et partage.
      inventaire; liquidation; Barrachin-Marion, Joseph
    - Inventaire: Manuy, Marie-Esther. Beranger, Charles-François (épouse de)., 23 frimaire an XIII (14 décembre 1804)
      inventaire; Manuy, Marie-Esther; Beranger, Charles-François
    - Inventaire: Dupre, Marie-Anne. Rabin de La Chapelle de Klingenffeld, Guillaume-Théodore (veuve en secondes de); Lecompte, Louis (veuve en premières noces de)., 1er nivôse an XIII (22 décembre 1804)
      inventaire; Dupré, Marie Anne; Rabin de La Chapelle de Klingenffeld, Guillaume Théodore; Lecompte, Louis
    - Inventaire: Provandier, Pierre-Charles., 8 nivôse an XIII (29 décembre 1804)
      16 prairial an XIII [5 juin 1805], comte de vente, Bernard Michel Turgan et les héritiers de Pierre Charles Provandier.
      inventaire; compte; Provandier, Pierre Charles; Turgan, Bernard Michel
    - Inventaire: Loyer, Françoise-Marie., 17 nivôse an XIII (7 janvier 1805)
      inventaire; Loyer, Françoise Marie
    - Inventaire: Firmin, Thomas., 24 nivôse an XIII (14 janvier 1805)
      inventaire; Firmin, Thomas
    - Inventaire: Dumez, Pierre-Mathieu., 6 pluviose an XIII (26 janvier 1805)
      pour Me Dumez
      inventaire; Dumez, Pierre Mathieu
    - Inventaire: Cheval de Saint-Hubert dite Sainte-Chantal, Marguerite-Thérèse., 19 pluviose an XIII (8 février 1805)
      inventaire; Cheval de Saint-Hubert, Marguerite Thérèse; Sainte-Chantal, Marguerite Thérèse
    - Inventaire: Besancon, Marie-Anne-Antoinette. Frichot, Denis-Michel (épouse de)., 9 ventôse an XIII (28 février 1805)
      inventaire; Besancon, Marie-Anne-Antoinette; Frichot, Denis-Michel
    - Inventaire: Hecquet, Charles-Pierre., 22 ventôse an XIII (13 mars 1805)
      inventaire; Hecquet, Charles Pierre
    - Inventaire: Debourges, Marie-Henriette. Bruxelle, Pierre-François (épouse de)., 8 germinal an XIII (29 mars 1805)
      inventaire; Debourges, Marie Henriette; Bruxelle, Pierre François
    - Inventaire après décès: Souque, Madeleine-Adélaïde. Vincent, Marie-Alexandre-François (épouse de)., 11 prairial an XIII (31 mai 1805)
      inventaire après décès; Souque, Madeleine Adélaïde; Vincent, Marie Alexandre François
    - Inventaire: Courteille, Dieudonnée-Marie-Anne-Victoire. Letourneau, Louis-Alexandre (veuve de)., 7 messidor an XIII (26 juin 1805)
      inventaire; Courteille, Dieudonnée Marie Anne Victoire; Letourneau, Louis Alexandre
    - Inventaire: Bridan, Charles-Antoine., 8 thermidor an XIII (27 juillet 1805)
      inventaire; Bridan, Charles-Antoine
    - Inventaire après décès: Bertin, Anne-Adélaïde. Pettet, Nicolas-Claude (épouse de)., 14 thermidor an XIII (2 août 1805)
      inventaire après décès; Bertin, Anne-Adélaïde; Pettet, Nicolas-Claude
    - Inventaire après décès: Crichaudel, Anne. Vincent, Nicolas (épouse de)., 15 thermidor an XIII (3 août 1805)
      inventaire après décès; Crichaudel, Anne; Vincent, Nicolas
    - Inventaire après décès: Delepy, Marie-Elisabeth-Bonaventure. Robin, Joseph-Alban (veuve de)., 10 fructidor an XIII (28 août 1805)
      inventaire après décès; Delepy, Marie-Elisabeth-Bonaventure; Robin, Joseph-Alban
    - Inventaire après décès: Dumuis, Marie-Catherine. Aubert, Jean (veuve de)., 24 fructidor an XIII (11 septembre 1805)
      inventaire après décès; Dumuis, Marie-Catherine; Aubert, Jean
    - Inventaire après décès: Garnier, Prudent., 30 fructidor an XIII (17 septembre 1805)
      14 novembre 1822, vente de fonds de commerce par Philibert Prudent Garnier, pharmacien, rue Sainte Marguerite, n° 36, à Marie Joseph Eugène Desmaret, pharmacien, à l'hôpital de Charenton, RE/III/18.
      inventaire après décès; acte de vente; Sainte-Marguerite (rue); Saint-Maurice (Val-de-Marne); Esquirol (Val-de-Marne, hôpital); Garnier, Prudent; Garnier, Philibert Prudent; Desmaret, Marie Joseph Eugène; pharmacien
    - Inventaire: Roullet, Marguerite-Elisabeth. Linage, Philippe (épouse de)., 8 brumaire an XIV (30 octobre 1805)
      inventaire; Roullet, Marguerite-Elisabeth; Linage, Philippe
    - Inventaire: Ducastel, Marie-Catherine. Bulot, Pierre (veuve de)., 18 brumaire an XIV (9 novembre 1805)
      inventaire; Ducastel, Marie-Catherine; Bulot, Pierre
    - Inventaire: Deperthes, Anne-Louise., 23 brumaire an XIV (14 novembre 1805)
      inventaire; Deperthes, Anne-Louise
    - Inventaire: Vioix, Marie-Françoise. Gelhaye, François (épouse de). Mercier (marchand), 23 frimaire an XIV (14 décembre 1805)
      17 août 1814, procès verbal d'approbation de tableau de liquidation et partage des successions.
      inventaire; procès-verbal; Vioix, Marie-Françoise; Gelhaye, François; commerçant
    - Inventaire: Leroux, Marie-Anne. Niodot, M. (épouse de)., 28 frimaire an XIV (19 décembre 1805)
      inventaire; Leroux, Marie-Anne; Niodot, M.
    - Inventaire après décès: Capdemourlin, Raymond., 2 janvier 1806
      inventaire après décès; Capdemourlin, Raymond
    - Inventaire après décès: Charbonnel, Guillaume., 7 mars 1806
      inventaire après décès; Charbonnel, Guillaume
    - Inventaire après décès: Lerouge, Marie-Marthe-Charlotte. Duchemin, Guillaume-Laurent-Louis (veuve de)., 8 mars 1806
      inventaire après décès; Lerouge, Marie-Marthe-Charlotte; Duchemin, Guillaume-Laurent-Louis
    - Inventaire après décès: Balin, Gabriel., 4 avril 1806
      inventaire après décès; Balin, Gabriel
    - Inventaire après décès: Fleming, Marie-Catherine. Quenescourt, Jacques-Antoine-Louis (veuve de)., 7 avril 1806
      6 septembre 1806, partage des successions.
      inventaire après décès; partage; Fleming, Marie-Catherine; Quenescourt, Jacques-Antoine-Louis
    - Inventaire après décès: Beauvarlet, Augustin-Jacques-Joseph., 11 avril 1806
      inventaire après décès; Beauvarlet, Augustin-Jacques-Joseph
    - Inventaire après décès: Jonet, Anne-Marie-Louise. Tissidre, Pierre (épouse de)., 11 avril 1806
      inventaire après décès; Jonet, Anne-Marie-Louise; Tissidre, Pierre
    - Inventaire après décès: Etienne dit Dubois, Jean-Pierre; Charpentier, Anne-Marguerite-Charlotte (son épouse)., 18 avril 1806
      inventaire après décès; Etienne, Jean-Pierre; Charpentier, Anne-Marguerite-Charlotte; Dubois, Jean-Pierre